臺灣高等法院刑事裁定
110年度毒抗字第543號
抗  告  人  
即  被  告  李佳玲


上列抗告人因聲請施以強制戒治案件，不服臺灣臺北地方法院中
華民國110年3月23日裁定（110年度毒聲字第331號），提起抗告
，本院裁定如下：
    主  文
原裁定撤銷。
檢察官之聲請駁回。
    理  由
一、原裁定意旨略以：被告李佳玲前因施用毒品案件，經法院裁
    定送觀察勒戒，嗣因無繼續施用毒品傾向，於民國94年8月2
    3日執行完畢釋放出所，有本院被告前案紀錄表可稽。被告
    又於上開觀察勒戒執行完畢3年後，再因施用第二級毒品案
    件，經原審法院以109年度毒聲字第384號裁定令入臺北女子
    看守所附設勒戒處所執行觀察、勒戒後，復經臺北女子看守
    所評分結果，被告之靜態因子經評估分數合計87分、動態因
    子經評估分數合計12分，合計共99分，因而認其有繼續施用
    毒品之傾向等情，有該所110年3月4日北女所衛字第1106100
    1100號函暨所附之「有無繼續施用毒品傾向證明書」、「有
    無繼續施用毒品傾向評估標準紀錄表」各1份在卷可憑。原
    審法院經核檢察官聲請送強制戒治為有理由，應予准許。爰
    依毒品危害防制條例第20條第2項後段、第3項規定，裁定應
    送戒治處所強制戒治等語。
二、抗告意旨略以：抗告人因觀察勒戒對評估不服，需再評估一
    次，且其在所內表現良好，無違規記錄，請重新評估等語。
三、按犯毒品危害防制條例第10條之罪者，檢察官應聲請法院裁
    定，令被告入勒戒處所觀察、勒戒，其期間不得逾2月；觀
    察、勒戒後，檢察官依據勒戒處所之陳報，認受觀察、勒戒
    人有繼續施用毒品傾向者，檢察官應聲請法院裁定令入戒治
    處所強制戒治，其期間為6個月以上，至無繼續強制戒治之
    必要為止，但最長不得逾1年，毒品危害防制條例第20條第1
    項、第2項分別定有明文。
四、經查：
  ㈠抗告人即被告李佳玲前因施用第二級毒品案件，經原審法院
    以109年度毒聲字第384號裁定令其進入勒戒處所施以觀察、
    勒戒，嗣抗告人於法務部○○○○○○○○○○附設勒戒處所執行觀察
    、勒戒期間，於110年2月17日經評定前科紀錄與行為表現73
    分、臨床評估21分、社會穩定度5分，小計靜態因子87分、
    動態因子12分，總分99分，綜合判斷認定有繼續施用毒品傾
    向等節，有原審法院109年度毒聲字第384號裁定、法務部○○
    ○○○○○○○○110年3月4日北女所衛字第11061001100號函所附有
    無繼續施用毒品傾向證明書、有無繼續施用毒品傾向評估標
    準紀錄表、本院被告前案紀錄表存卷可考（見109年度毒偵
    字第2841號卷第137-138、173-177頁，本院卷第56頁）。
  ㈡觀諸上開，其中「前科紀錄與行為表現」部分合計為73分【
    毒品犯罪相關司法紀錄「5筆」，計50分、首次毒品犯罪年
    齡為「20歲以下」，計10分、其他犯罪相關紀錄「4筆」，
    計8分、入所時尿液毒品檢驗為「一種毒品反應」，計5分，
    上開4項靜態因子合計為73分；所內行為表現之動態因子為
    「無」，計0分】，有前揭有無繼續施用毒品傾向評估標準
    紀錄表附卷可參（見109年度毒偵字第2841號卷第177頁）。
  ㈢然「有無繼續施用毒品傾向評估標準紀錄表」及「有無繼續
    施用毒品傾向評估標準說明手冊」於110年3月26日經法務部
    予以修正公告，關於「前科紀錄與行為表現」第1項「毒品
    犯罪相關司法紀錄」計分方式由原本每筆(次)10分，總分不
    設上限，修正為每筆(次)5分，總分上限為10分；第3項「其
    他犯罪相關紀錄」計分方式由原本每筆(次)2分，總分不設
    上限，修正為每筆(次)2分、總分上限為10分，有法務部110
    年3月26日法矯字第11006001760號函檢送修正之「有無繼續
    施用毒品傾向評估標準紀錄表」及「有無繼續施用毒品傾向
    評估標準說明手冊」可按。而抗告人於110年3月26日經評定
    關於「前科紀錄與行為表現」部分合計為33分【毒品犯罪相
    關司法紀錄「5筆」，計10分、首次毒品犯罪年齡為「20歲
    以下」，計10分、其他犯罪相關紀錄「4筆」，計8分、入所
    時尿液毒品檢驗為「一種毒品反應」，計5分，上開4項靜態
    因子合計為33分；所內行為表現之動態因子為「無」，計0
    分】、臨床評估21分、社會穩定度5分，小計靜態因子47分
    、動態因子12分，則合計得分數減為59分，綜合判斷認定無
    繼續施用毒品傾向等情，此有法務部○○○○○○○○○○附設勒戒處
    所110年3月26日所出具之「有無繼續施用毒品傾向證明書」
    暨「有無繼續施用毒品傾向評估標準紀錄表」等件在卷可參
    （見110年度毒聲字第331號卷第59-61頁），則抗告人由原
    判定之有繼續施用毒品傾向，改認定為無繼續施用毒品傾向
    。
  ㈣綜上，原審未及審酌依修正後之評估標準所為評估，以原評
    估標準紀錄表所載綜合評估後所得總分為99分，認抗告人有
    繼續施用毒品傾向，准予強制戒治，容有未洽，應由本院予
    以撤銷。而本件抗告人之合計分數，既未逾60分，則檢察官
    聲請強制戒治，即無理由，應由本院自為裁定予以駁回。
五、據上論斷，應依刑事訴訟法第413條，裁定如主文。
中　　華　　民　　國　 110　　年　　4 　　月　　7   　日
                  刑事第二十三庭審判長法　官  許永煌
                                      法　官  雷淑雯
                                      法　官  吳定亞
以上正本證明與原本無異。
不得再抗告。
                                      書記官  郭侑靜
中　　華　　民　　國　　110 　年　　4 　　月　　7 　　日